最　高　行　政　法　院　裁　定
                                     100年度裁字第1109號
聲  請  人　朱松龍
          　朱瑞宗
上列聲請人因與相對人臺中市政府間地價補償事件，對於中華民
國99年12月9日本院99年度裁字第3096號裁定，聲請再審，本院
裁定如下：
　　主  文
再審之聲請駁回。
再審訴訟費用由聲請人負擔。
　　理  由
一、按聲請人聲請再審，應依行政訴訟法第283條準用第277條第
    1項第4款之規定表明再審理由，此為必須具備之程式。所謂
    表明再審理由，必須指明確定裁定，有如何合於再審理由之
    具體情事，始為相當。如未表明再審理由，法院無庸命其補
    正。
二、本件聲請人因不服臺中高等行政法院98年度訴字第462號判
    決（下稱原審判決），提起上訴，經本院99年度裁字第1236
    號裁定(下稱原確定裁定)駁回其上訴確定。聲請人不服，聲
    請再審，經本院99年度裁字第3096號（下稱再審裁定）以：
    本件原確定裁定係分別於民國99年6月7日送達聲請人朱松龍
    及於同年月9日以寄存送達方式送達聲請人朱瑞宗，故聲請
    再審之不變期間應分別自送達發生效力之翌日起，扣除在途
    期間7日，分別算至99年7月14日（星期三）及同年月26日（
    星期一，期間末日本為7月25日，因屬假日順延至翌日）即
    告屆滿。則聲請人至99年9月27日提出於本院之行政聲請再
    審理由追加狀，始追加主張行政訴訟法第273條第1項第2款
    之再審理由，其本於行政訴訟法第273條第1項第2款再審理
    由所聲請之再審，顯已逾期。又原確定裁定認聲請人並未對
    原審判決之如何違背法令為具體指摘，故聲請人所謂其已於
    上訴狀就原審判決有如何合於不適用法規、適用法規不當或
    行政訴訟法第243條第2項各款之違法事由為具體指摘云云之
    主張，核屬其一己之歧異見解，依上述規定與說明，尚與行
    政訴訟法第273條第1項第1款規定之「適用法規顯有錯誤」
    之再審事由有間等語，予以駁回。聲請人不服，對之聲請再
    審，聲請意旨略以：聲請人依行政訴訟法第248條規定，於
    99年9月27日補提再審理由書，並未逾期。相對人未依都市
    計畫法第17條第1項、第15條第2項、第48條及第49條與行政
    程序法第10條規定作成處分，顯已逾越法定裁量範圍。又原
    審法院之審判筆錄與聲請人所為陳述及主張不符，另按相對
    人97年7月7日府建土字第0970157344號函應係行政處分，自
    得為爭訟之對象，而相對人97年6月20日府建土字第0970146
    176號函並未就公法上具體事件作成決定，自非行政處分，
    是以，原審法院98年度訴字第6號判決效力並未及於本件，
    從而原審判決有判決不備理由或理由矛盾之違法，再審裁定
    自有行政訴訟法第273條第1項第1款、第2款之再審事由等語
    。經核聲請人之上開理由，無非說明其對於前訴訟程序原審
    判決不服之理由，然對於再審裁定究有如何合於行政訴訟法
    第273條第1項第1款、第2款規定之具體情事，則未據敘明，
    依上開規定及說明，其聲請自非合法，應予駁回。
三、據上論結，本件聲請為不合法。依行政訴訟法第283條、第
    278條第1項、第104條、民事訴訟法第95條、第78條、第85
    條第1項前段，裁定如主文。
中　　華　　民　　國　　100　 年　　5　　 月　　5　　 日
                    最高行政法院第一庭
                        審判長法官　鍾　耀　光
                              法官　黃　淑　玲
                              法官　鄭　小　康
                              法官　林　樹　埔
                              法官　陳　秀　

以  上  正  本  證  明  與  原  本  無  異
中　　華　　民　　國　　100　 年　　5　　 月　　5　　 日
　　　　　　　　　　　　　　　書記官　王　史　民